臺灣臺南地方法院臺南簡易庭民事判決
109年度南簡字第1653號
原      告  良京實業股份有限公司

法定代理人  平川秀一郎

訴訟代理人  林郁婷
被      告  張美英
上列當事人間請求返還借款事件，本院於民國109年12月30日言
詞辯論終結，判決如下：
    主      文
被告應給付原告新臺幣壹拾陸萬陸仟玖佰零捌元，及自民國九十
四年十二月十四日起至清償日止，按週年利率百分之十三計算之
利息，暨自民國九十五年一月十五日起至清償日止，逾期六個月
以內者，按上開利率百分之十，逾期超過六個月者，按上開利率
百分之二十計算之違約金。
訴訟費用新臺幣壹仟柒佰柒拾元由被告負擔。
本判決得假執行。
    事實及理由
一、原告主張：被告前向臺東區中小企業銀行股份有限公司（下
    稱臺東企銀）借款新臺幣（下同）200,000元，約定借款期
    限自民國93年11月11日起至98年11月11日止，利息以週年利
    率13%計付，如未按期攤還本息時，逾期在6個月以內者，按
    上開利率10%，逾期超過6個月以上者，按上開利率20%計付
    違約金。詎被告未依約清償，尚積欠本金166,908元及利息
    、違約金，迭經催討均未獲置理。嗣臺東企銀於96年8月27
    日將上開債權讓與原告，並依修正前金融機構合併法第15條
    第1項第1款、第18條第3項規定，將債權讓與之事實登報公
    告，而對被告生債權讓與效力。為此，爰依消費借貸及債權
    讓與之法律關係提起本件訴訟等語，並聲明：如主文第1 項
    所示。
二、被告則以：授信約定書上載「張美英」之簽名及印文係伊所
    為，然伊沒有借錢等語資為抗辯，並聲明：原告之訴駁回。
三、原告所主張之事實，業據其提出與所述相符之授信約定書、
    債權讓與聲明書、讓售案件帳卡及登報公告為證（見本院卷
    第17頁至第26頁），復為被告所不爭執，堪信為真實。再參
    以被告於本院審理時自承：授信約定書上載「張美英」之簽
    名及印文係伊所為等語（見本院卷第58頁），而被告係智識
    正常之成年人，有相當社會歷練，得透過授信約定書上文字
    記載知悉其內容，是被告辯稱未借款云云，當屬無據。
四、綜上所述，原告依消費借貸及債權讓與之法律關係，請求被
    告給付166,908元，及自94年12月14日起至清償日止，按週
    年利率13%計算之利息，暨自95年1月15日起至清償日止，逾
    期6個月以內者，按上開利率10%，逾期超過6個月者，按上
    開利率20%計算之違約金，為有理由，應予准許。
五、按訴訟費用，由敗訴之當事人負擔；法院為終局判決時，應
    依職權為訴訟費用之裁判，民事訴訟法第78條、第87條第1
    項分別定有明文。經核本件訴訟費用確定為1,770元（即第
    一審裁判費），應由敗訴之被告負擔。
六、本件係依民事訴訟法第427條第1項適用簡易程序所為被告敗
    訴之判決，爰依同法第389條第1項第3款之規定，依職權宣
    告假執行。
七、訴訟費用負擔之依據：民事訴訟法第78條、第87條第1項。
中　　華　　民　　國　109 　　年　　12　　月　　31　　日
                 臺南簡易庭  法  官   王鍾湄
以上正本證明與原本無異。
如不服本判決，應於判決送達後20日內，向本院提出上訴狀並表
明上訴理由，如於本判決宣示後送達前提起上訴者，應於判決送
達後20日內補提上訴理由書（須附繕本）。
如委任律師提起上訴者，應一併繳納上訴審裁判費。
中　　華　　民　　國　109 　　年　　12　　月　　31　　日
　　　　　　　　　　　　　　 書記官　 林政良